【裁判字號】    95,上易,286
【裁判日期】    950615
【裁判案由】    竊盜
【裁判全文】
臺灣高等法院高雄分院刑事判決         95年度上易字第286號
上  訴  人
即  被  告  甲○○
上列上訴人因竊盜案件，不服臺灣屏東地方法院95年度易字第12
5 號中華民國95年3 月31日第一審判決（起訴案號：臺灣屏東地
方法院檢察署94年度偵字第5749號），提起上訴，本院判決如下
：
    主  文
上訴駁回。
甲○○緩刑年，緩刑期內付保護管束。
    事  實
一、甲○○（原名洪進吉）於民國（下同）94年11月28日7 時30
    分許，騎乘車牌號碼K79-915 號重型機車，攜帶其所有，客
    觀上對人之生命、身體安全具有危險性，足供兇器使用之十
    字型、一字型螺絲起子及尖嘴鉗各1 支，途經乙○○所經營
    位於屏東縣麟洛鄉○○路619 之1 號「三吉卡拉OK店」，見
    乙○○離開該店，竟意圖為自己不法之所有，先在該店後方
    防火巷內隨手拾取客觀上對人之生命、身體安全具有危險性
    ，亦足供兇器使用之長方形扁鐵條1 支，撬毀該店後門而侵
    入屋內（無故侵入他人建築物部分未據告訴）。繼持上開一
    字型螺絲起子及尖嘴鉗（十字型螺絲起子未使用），撬開屋
    內之點唱機2 台、電子遊戲機1 台，竊取置於機器內之新台
    幣（下同）10元硬幣880 枚（合計為8,800 元）。得手後，
    欲騎乘機車離去之際，適為路人陳振仁發覺可疑並報警處理
    ，嗣由據報到場之員警當場查獲，並起出竊得之硬幣（業經
    發還乙○○），扣得上開長方形扁鐵條、十字型、一字型螺
    絲起子及尖嘴鉗各1 支。
二、案經屏東縣警察局屏東分局報告臺灣屏東地方法院檢察署檢
    察官偵查起訴。
    理  由
一、上揭事實，業據上訴人即被告甲○○（下稱被告）於警詢、
    偵查、原審及本院審理中坦承不諱，復經被害人乙○○、證
    人陳振仁於警詢中證述綦詳，並有贓物認領保管單1 紙、現
    場指認照片2 張在卷可稽，且有長方形扁鐵條、十字型、一
    字型螺絲起子及尖嘴鉗各1 支扣案可佐。被告之上開自白核
    與事實相符，自堪採為認定被告犯罪之證據。是被告所為上
    開竊盜犯行，事證明確，堪以認定。
二、按刑法第321 條第1 項第3 款之攜帶兇器竊盜罪，其立法意
    旨所著重者，乃在行為人於攜帶兇器行竊之過程，恐有同時
    對人之生命、身體構成危險之虞，是僅需於行竊之際攜之為
    工具即為已足，該兇器究係何人所有、是否為被告自始攜帶
    前往犯罪地點或是否確實持之行竊等，均非所問，縱為被告
    就地取材，隨手持取被害人住宅內可供兇器使用之工具預供
    行竊過程使用，仍成立該罪（最高法院78年台上字第4422號
    判決要旨、88年12月臺灣高等法院暨所屬法院法律座談會意
    見參照）。查被告所攜帶之十字型、一字型螺絲起子及尖嘴
    鉗各1 支及隨手拾取之長方形扁鐵條1 支，於客觀上均對人
    之生命、身體安全具有危險性而足供兇器使用，自屬兇器。
    被告攜帶上開兇器撬壞被害人之後門侵入店內竊取金錢，核
    其所為，係犯刑法第321 條第1 項第2 款、第3 款之攜帶兇
    器、毀壞門扇竊盜罪。
三、原審認被告罪證明確，因而適用刑法第321 條第1 項第2款
    、第3 款、第38條第1 項第2 款規定，及審酌被告雖無犯罪
    前科，然素行不佳（曾於89年間，因犯幫助竊盜罪，經原審
    法院於89年8 月30日以89年度易字第858 號判處有期徒刑4
    月、緩刑3 年，同年10月13日確定，緩刑期滿，緩刑未經撤
    銷，刑之宣告失其效力；另於89年間，有施用毒品，經檢察
    官為不起訴處分，有卷附臺灣屏東地方法院檢察署刑案資料
    查註紀錄表、臺灣高等法院被告前案紀錄表可參），年輕力
    盛，未思以正當途徑，憑藉勞力獲取財物，復不知量入為出
    ，終因積欠現金卡債務而行竊他人財物、惟犯罪情節及所生
    危害程度尚非重大及犯後坦承犯行等一切情狀，量處有期徒
    刑7 月，並敘明扣案之一字型、十字型螺絲起子、尖嘴鉗各
    1 支、均為被告所有且供本案行竊（即一字型螺絲起子、尖
    嘴鉗）或預備行竊（即十字型螺絲起子）所用，業據被告自
    承在卷，應依刑法第38條第1 項第2 款之規定，併予宣告沒
    收。至扣案之長方形扁鐵條1 支，乃被告在被害人店面後方
    防火巷內隨手拾取所得，尚難認屬被告所有之物，爰不予宣
    告沒收。經核原判決認事用法核無不合，量刑亦屬允當。被
    告上訴意旨空言指摘原判決量刑不當，為無理由，應予駁回
    。
四、查被告未曾受有刑徒刑以上刑之宣告（89年間曾因犯幫助竊
    盜罪，經原審法院於89年8 月30日以89年度易字第858 號判
    處有期徒刑4 月、緩刑3 年，同年10月13日確定，緩刑期滿
    ，緩刑未經撤銷，刑之宣告失其效力），有臺灣高雄地方法
    院檢察署刑案資料查註紀錄表暨臺灣高等法院被告前案紀錄
    表各1 份附卷可稽，此次係為現金卡債所迫，一時失慮偶發
    犯罪，又本件犯罪後，其子洪士權甫於95年4 月5 日出生，
    亟待被告撫育，有其戶籍謄本附卷足憑，檢察官於原審審理
    時亦為緩刑之請求（見原審卷第20頁背面），堪認被告經本
    件偵審程序及科刑宣告之教訓，當知警惕，應無再犯之虞，
    本院認其所宣告之刑，以暫不執行為適當，爰併宣告緩刑3
    年。又被告年僅24歲，身心觀念尚非臻於成熟，為期於緩刑
    期間內，得藉由教化措施之輔助，使被告改正錯誤觀念，獲
    致正確之人生觀，本院認有施以保護管述之必要，爰併宣告
    被告於緩刑期內交付保護管束，以啟自新。
據上論斷，應依刑事訴訟法第273 條之1 第1 項、第368 條，刑
法第74條第1 款、第93條第1項，判決如主文。
本案經檢察官許月雲到庭執行職務。
中    華    民    國    95    年    6     月    15    日
                  刑事第四庭    審判長法  官 蕭權閔
                                      法  官 陳吉雄
                                      法  官 林水城
以上正本證明與原本無異。
本判決不得上訴。
中    華    民    國    95    年    6     月    15    日
                                      書記官 吳新貞
附錄本件判決論罪科刑法條：
刑法第321條第1項第2款、第3款：
犯竊盜罪而有左列情形之一者，處6 月以上5 年以下有期徒刑：
二、毀越門扇、牆垣或其他安全設備而犯之者。
三  攜帶兇器而犯之者。


司法院資訊處製作；財團法人民間司法改革基金會備份。
